臺灣嘉義地方法院刑事判決　　　　　　　100年度訴字第749號
公　訴　人　臺灣嘉義地方法院檢察署檢察官
被　　　告　陳聖棧
選任辯護人　陳國瑞律師
上列被告因違反毒品危害防制條例案件，經檢察官提起公訴（一
百年度偵字第六一六六號），本院判決如下：
    主  文
陳聖棧：(一)、犯如附表編號一所示之販賣第一級毒品罪，共壹罪
，累犯，處如附表編號一所示之刑；(二)、犯如附表編號二至十一
所示之販賣第二級毒品罪，共拾罪，均為累犯，各處如附表編號
二至十一所示之刑；(三)、犯如附表編號十二所示之轉讓禁藥罪，
累犯，處如附表編號十二所示之刑。應執行有期徒刑貳拾年；未
扣案之販賣第一、二級毒品所得新臺幣壹萬零貳佰元沒收，如全
部或一部不能沒收時，以其財產抵償之；扣案之諾基亞牌行動電
話壹具、0000000000號ＳＩＭ卡壹張、皮爾卡登牌行
動電話壹具均沒收；未扣案之0000000000號ＳＩＭ卡
壹張沒收，如全部或一部不能沒收時，追徵其價額。
    犯 罪 事 實
壹、陳聖棧前於民國九十六年間因妨害自由案件，經本院九十六
    年度訴字第一○二七號判決判處有期徒刑六月、二月，並定
    其應執行刑為有期徒刑七月，陳聖棧不服判決提起上訴，九
    十八年九月三日為最高法院駁回上訴確定，九十九年五月十
    二日執行完畢。詎陳聖棧不知悔改，明知海洛因係毒品危害
    防制條例第二條第二項第一款規定之第一級毒品，不得販賣
    ，竟基於販賣海洛因以營利之意圖，以其所有000000
    0000號行動電話ＳＩＭ卡插入其所有諾基亞牌行動電話
    持用，作為聯絡之用，於一百年八月十九日上午十一時一至
    五分許，接獲賴學誠持用0000000000號、000
    0000000號行動電話門號撥打之來電，賴學誠於電話
    中暗示購買海洛因之意，陳聖棧予以應允，雙方旋於同日上
    午某時許，在嘉義縣水上鄉中庄村中庄一二三號陳聖棧妻子
    理髮店外見面，雙方約妥海洛因交易價格為新臺幣（下同）
    三千元，陳聖棧當場交付不詳重量之海洛因與賴學誠，賴學
    誠則交付三千元價金與陳聖棧，因而完成第一級毒品海洛因
    交易（詳如附表編號一所示）。
貳、緣陳聖棧之父與龔秀珍之夫為堂兄弟，陳聖棧稱呼龔秀珍「
    嬸嬸」。陳聖棧明知甲基安非他命係毒品危害防制條例第二
    條第二項第二款規定之第二級毒品，不得販賣，竟基於販賣
    甲基安非他命以營利之意圖，以其所有000000000
    0號行動電話ＳＩＭ卡插入其所有諾基亞牌行動電話持用，
    作為聯絡之用，分別自一百年七月十九日起至八月二十三日
    期間，於附表編號二至十所示時間及地點，與龔秀珍所持用
    0000000000號行動電話通話，龔秀珍於電話中使
    用「借若干元」、「一個」、「一歲」或「一斤」等暗語表
    示購買若干金額甲基安非他命，陳聖棧予以應允，二人同至
    嘉義縣水上鄉中庄村增光寶塔對面紅綠燈處或中庄村中庄一
    二三號其妻理髮店門口，陳聖棧當場交付毒品與龔秀珍並向
    其收取價金，先後販賣第二級毒品甲基安非他命與龔秀珍共
    九次，所得合計六千二百元（詳如附表編號二至十）。
參、陳聖棧另行基於販賣甲基安非他命以營利之意圖，以其所有
    0000000000號行動電話ＳＩＭ卡插入其所有皮爾
    卡登牌行動電話持用，作為聯絡之用，於一百年七月二日中
    午十二時三十三分許，接獲賴豐原持用000000000
    0號行動電話來電表示購買一千元之甲基安非他命，陳聖棧
    予以應允，雙方旋至嘉義縣水上鄉中庄村中庄一二三號陳聖
    棧妻理髮店見面，陳聖棧當場交付不詳數量之甲基安非他命
    並向賴豐原收取五百元價金，另五百元暫予賒欠，賴豐原後
    於同日下午交付剩餘五百元價金與陳聖棧。同日晚上十時十
    四分許，陳聖棧不復記憶賴豐原付清餘款乙事，傳送簡訊至
    賴豐原另持用之0000000000行動電話索討餘款，
    賴豐原則於同日晚上十時二十九分許回電，表示業已給付完
    畢（詳如附表編號十一）。
肆、陳聖棧明知甲基安非他命為行政院衛生署公告查禁之禁藥，
    亦屬毒品危害防制條例第二條第二項第二款所定之第二級毒
    品，不得轉讓。其於一百年七月一日下午二時四十八分許，
    在其嘉義縣水上鄉中庄村中庄一二三號其妻理髮店內，持用
    0000000000號行動電話門號接獲賴豐原持用00
    00000000號行動電話來電，賴豐原表示欲至陳聖棧
    住處泡茶聊天，陳聖棧予以應允。賴豐原旋即到場，泡茶聊
    天間向陳聖棧索討甲基安非他命施用，陳聖棧竟基於轉讓甲
    基安非他命之犯意，當場無償轉讓不詳數量之甲基安非他命
    與賴豐原施用（詳如附表編號十二）。
伍、警方於上開期間執本院核發之通訊監察書對於陳聖棧執用之
    0000000000、0000000000號行動電話
    門號實施通訊監察，因而得悉上情，繼於一百年八月三十日
    下午三時十五分許，執本院核發搜索票，至嘉義縣水上鄉中
    庄村中庄一二三號執行搜索，當場扣得第一級毒品海洛因一
    包（驗餘淨重一點六零公克），陳聖棧所有之諾基亞牌、皮
    爾卡登牌、三星牌行動電話各一具（諾基亞牌內插0000
    000000號行動電話ＳＩＭ卡一張，皮爾卡登牌內插
    0000000000號行動電話ＳＩＭ卡一張，三星牌內
    插0000000000號行動電話ＳＩＭ卡一張）等物品
    。
陸、案經嘉義縣警察局移送臺灣嘉義地方法院檢察署檢察官偵查
    起訴。
    理  由
壹、按「被告以外之人於審判外之言詞或書面陳述，除法律有規
    定者外，不得作為證據。」；「被告以外之人於偵查中向檢
    察官所為之陳述，除顯有不可信之情況者外，得為證據。」
    ；「被告以外之人於檢察事務官、司法警察官或司法警察調
    查中所為之陳述，與審判中不符時，其先前之陳述具有較可
    信之特別情況，且為證明犯罪事實存否所必要者，得為證據
    。」；「被告以外之人於審判外之陳述，雖不符前四條之規
    定，而經當事人於審判程序同意作為證據，法院審酌該言詞
    陳述或書面陳述作成時之情況，認為適當者，亦得為證據。
    當事人、代理人或辯護人於法院調查證據時，知有第一百五
    十九條第一項不得為證據之情形，而未於言詞辯論終結前聲
    明異議者，視為有前項之同意。」刑事訴訟法第一百五十九
    條第一項、第一百五十九條之一第二項、第一百五十九條之
    二、第一百五十九條之五均有明文。該等規定為刑事訴訟法
    上傳聞證據不得為認定犯罪事實之證據，亦即，傳聞證據不
    具證據能力之原則，以及在憑信性無虞下肯認傳聞證據證據
    能力之例外情形。
貳、被告陳聖棧及其選任辯護人爭執被告以外之人賴學誠、龔秀
    珍、賴豐原於檢察官前陳述之證據能力，參以：檢察官依吾
    國司法體制具有司法官屬性，具有誠正執行法律以節制司法
    警察濫權之使命，檢察官所為訊問多能恪遵法律為之，可信
    性甚高；檢察官以證人身分訊問賴學誠、龔秀珍、賴豐原前
    告以偽證罪之處罰並令其等具結，依法確保證言真誠無偽；
    其等分別於一百年八月三十一日、八月三十一日、九月二十
    二日接受訊問，距離案發時日之一百年七月一至八月二十三
    日甚為接近，記憶猶新等供述之客觀條件，被告及辯護人自
    始未能釋明其等在檢察官前之供述有何顯有不可信之情況，
    應認賴學誠、龔秀珍、賴豐原以證人身分在檢察官前所為供
    述符合刑事訴訟法第一百五十九條之一第二項傳聞例外規定
    ，具有證據能力。
參、被告及辯護人爭執被告以外之人賴學誠、龔秀珍、賴豐原於
    司法警察前陳述之證據能力，本院審酌，賴學誠、龔秀珍、
    賴豐原於警詢與審理時供述不符，警詢供稱確有購毒，未提
    及委託代購或合資購買情節，審理時一改前詞，對於先前所
    稱購毒情節無法交待清楚，顯有刻意迴避之意；三人坦承警
    詢時未受不正偵查手段詢問，警詢時供述未有不自由之情事
    ；三人於警詢時係本於通訊監察譯文而為敘述，通訊監察譯
    文得互為補強參酌等，因認警詢之先前陳述具有較可信之特
    別情況，且供述內容直指被告販賣毒品犯罪事實存否，合於
    刑事訴訟法第一百五十九條之二之傳聞例外，具有證據能力
    。
肆、被告及辯護人未於言詞辯論終結前對於除警詢及偵查筆錄外
    之後述卷附通訊監察譯文、行動電話裝機資料、嘉義地方法
    院檢察署函文、嘉義縣警察局函文、前案紀錄等傳聞證據有
    所異議。雖被告於本院審理時否認販賣毒品犯行，惟對於該
    等傳聞證據內容並無爭執，又此類傳聞證據為公務員職務上
    或從事業務之人業務上製作之紀錄或證明文書，亦查無顯不
    可信之情況，本院審酌予以採納之，無礙被告及辯護人於程
    序上之彈劾詰問權利，認此等傳聞證據合於刑事訴訟法第一
    百五十九條之五規定，具備證據能力。
伍、訊據被告坦承附表編號十二之轉讓甲基安非他命犯行（本院
    卷第二百三十一頁審判筆錄），核與證人賴豐原警詢、偵查
    及審理時供述相符（偵查卷第一百十一頁調查筆錄、第一百
    二十二頁訊問筆錄，本院卷第一百六十五頁審判筆錄）。被
    告確於附表編號十二所示時間，曾持用000000000
    0號行動電話門號接獲賴豐原0000000000號行動
    電話來電，雙方約妥至陳聖棧處見面，則有卷附通訊監察譯
    文、裝機資料足憑（偵查卷第一百十五頁、第一百十七頁）
    。而賴豐原於一百年九月二十二日經檢察官命令採集頭髮鑑
    定毒品反應，鑑驗結果確有甲基安非他命陽性反應，則有法
    務部調查局一百年十月十一日調科壹字第一○○○○五四四
    六四○號鑑定書在卷可參（偵查卷第一百四十四頁）。均足
    補強被告自白與證人供證之真實性。被告自白核與事實相符
    ，事證明確，被告此部分轉讓犯行堪予認定。
陸、訊據被告固坦承曾於附表編號一所示時地交付海洛因與賴學
    誠，附表編號二至十所示時地交付甲基安非他命與龔秀珍，
    附表編號十一所示時地交付甲基安非他命與賴豐原，通訊監
    察譯文內容均係其與賴學誠、龔秀珍、賴豐原之對話，惟矢
    口否認犯行，辯稱，其係受賴學誠所託向綽號「金毛」購買
    海洛因；其係與龔秀珍、賴豐原合資購買甲基安非他命，並
    無營利意圖可言云云，經查：
一、附表編號一部分
  (一)、被告於附表編號一所示時地，先以0000000000
      號行動電話與賴學誠0000000000號、0000
      000000號行動電話通話聯絡，旋交付海洛因與賴學
      誠，並向其收受三千元之事實，為被告所坦承，並據證人
      賴學誠於警詢及偵查中供承販賣情節不諱（警卷第十一頁
      至第十六頁調查筆錄，偵查卷第五十頁至第五十二頁訊問
      筆錄），且有扣案0000000000號行動電話、行
      動電話裝機資料（警卷第十八頁），載有下列內容、足以
      證明案發時賴學誠確有尋訪被告企求毒品、被告確有交付
      毒品意思之通訊監察譯文、通訊監察錄音勘驗筆錄可佐（
      警卷第二十一頁至第二十三頁，本院卷第五十五頁至第五
      十七頁準備程序筆錄）：
    1.被告0000000000號行動電話與賴學誠0000
      000000號行動電話於一百年八月十九日上午十一時
      一分許之對話：
      賴學誠：兄仔。
      被  告：誰？
      賴學誠：正德。
      被  告：嘿怎樣？
      賴學誠：沒有啦來找你，不知道方不方便？
      被  告：我之前是有找你啦，是怕那一種你不合。
      賴學誠：沒有啦我現在車禍腳撞到斷。
      賴學誠：有方便嗎？
      被  告：你現在哪？
      賴學誠：在山上。
      被  告：在山上你要怎麼過來？
      賴學誠：叫阿華載我。
      被  告：這樣好啊，不然你過來。
      賴學誠：好。
    2.被告0000000000號行動電話與賴學誠0000
      000000號行動電話於同日上午十一時五分許之對話
      ：
      賴學誠：兄阿我啦。
      被  告：你誰？
      賴學誠：正德，我用這支啦。
      被  告：喔你現在用這。
      賴學誠：我現在過去喔。
  (二)、按上開通訊監察譯文所顯示之行為模式，被告與賴學誠電
      話通話後，雙方朝向一致目標前進，被告旋交付海洛因與
      賴學誠，並自賴學誠處收受三千元金額，被告顯有交付特
      定標的物及收取對價之行為，具有販賣毒品之表徵，至為
      明確。
  (三)、雖被告於審理時辯稱，賴學誠車禍疼痛，在其請求下幫忙
      向他人調貨云云。惟查，被告於警詢時供稱：「賴學誠我
      認識是獄友，他曾於八月間因車禍疼痛要向我要一些海洛
      因，但我沒有給他。」等語（警卷第八頁調查筆錄），偵
      查中供稱：「賴學誠發生車禍，受傷很痛，跟我要海洛因
      ，我不給他，我沒有賣他。」等語（偵查卷第八十頁訊問
      筆錄），一再否認有何交付海洛因與賴學誠之事實。但偵
      查中經本院行羈押訊問時，卻稱：「（問：你有無販賣毒
      品海洛因給賴學誠？）沒有販賣毒品給他，我是免費提供
      給他使用的，有一次他車禍摔斷手、腳，叫他姐姐載他去
      我那裡跟我拿的，那次我有給他一小包海洛因，約價值一
      千元。」等語（聲羈卷第二十頁至第二十一頁訊問筆錄）
      ，一改前言，供稱係當場無償轉讓海洛因與賴學誠，惟仍
      否認收取三千元金錢。然審理時改稱：「他託我去買。（
      問：他有拿錢給你？）他有，那時候我忘記了，好像有拿
      給我三千元，我就開我的車出去，找一個叫金毛的，就拿
      三千元的毒品回來給他。」等語（本院卷第二百十四頁至
      第二百十五頁審判筆錄），以受託代買等節變異前詞。被
      告歷經警詢、偵查及審理，一再翻覆供詞，前後矛盾出入
      ，則其所辯是否可採，誠值懷疑。
  (四)、雖被告辯稱，證人賴學誠於審理時供稱，其詢問被告有無
      取得毒品管道，交付金錢請被告代為購買，非被告本人販
      賣云云。經查，證人賴學誠於審理時反於警詢及偵查中所
      陳販賣情節，改稱：「問說他有地方處理嗎，要一起去處
      理。（問：一起去買？）嗯。」等語（本院卷第一百八十
      頁審判筆錄），證稱係與被告合資購買毒品，嗣經交互詰
      問，改稱：「我就是過去，看他有地方買嗎，叫他幫我處
      理。」等語（本院卷第一百八十四頁審判筆錄），從合資
      購毒變異為委託代購，審理時一改前詞，且交待不清，翻
      異迴避，至為灼然。又查，證人賴學誠自承不知被告向何
      人拿取毒品（本院卷第一百九十一頁審判筆錄），既不知
      購毒之對象，所有毒品交易標的物及價金等細節，當然僅
      能與被告本人磋商，僅被告與證人為買賣交易主體，至為
      明確。本院另詢問證人拿取海洛因之原因，其答以車禍止
      痛，若為車禍止痛，理由甚為正當，通話應有蛛絲馬跡可
      循，實情卻是付之闕如，證人所言缺乏憑信基礎，不足採
      信。
二、附表編號二至十部分
  (一)、被告於附表編號二至十所示時地，先以00000000
      00號行動電話與龔秀珍0000000000號行動電
      話通話聯絡，龔秀珍在電話中以「借若干元」、「一個」
      、「一歲」或「一斤」等作為取得甲基安非他命暗語，嗣
      被告與龔秀珍同至增光寶塔前紅綠燈處或中庄村中庄一二
      三號門口之交易地點，被告交付甲基安非他命與龔秀珍，
      並向其收受金錢之事實，為被告所坦承，並據證人龔秀珍
      於警詢及偵查中供承販賣情節不諱（警卷第二十四頁至第
      三十頁調查筆錄，偵查卷第七十一頁至第七十五頁訊問筆
      錄），且有扣案0000000000號行動電話、行動
      電話裝機資料（警卷第三十二頁），載有下列內容、足以
      證明案發時龔秀珍確實使用帶有金錢對價之暗語向被告要
      求毒品、被告應允並交付毒品意思之通訊監察譯文、通訊
      監察錄音勘驗筆錄可佐（警卷第三十三頁至第三十六頁，
      本院卷第五十五頁至第五十七頁準備程序筆錄）：
    1.附表編號二之被告0000000000號行動電話與龔
      秀珍0000000000號行動電話於一百年七月十九
      日上午十一時許之對話：
      龔秀珍：你沒有在店裡面喔？
      被  告：有阿。
      龔秀珍：怎麼沒看見你的車？
      被  告：怎樣？
      龔秀珍：借一千啦，我現在在你們紅綠燈這裡。
      被  告：好啦。
      龔秀珍：快一點喔。
      被  告：好啦。
    2.附表編號三之相同行動電話於一百年七月二十一日下午三
      時二十五分許對話：
      龔秀珍：借二千。
      被  告：好啦。
      龔秀珍：現在過去喔。
      被  告：我在店這裡，你一樣到紅綠燈就好了，到紅綠燈
              下打給我。
      龔秀珍：好。
      相同行動電話於同日下午三時三十二分許對話：
      龔秀珍：到了。
      被  告：我跟你說你騎到我店門口過來。
      龔秀珍：你老婆勒。
      被  告：我老婆不在這裡。
      龔秀珍：喔。
    3.附表編號四之相同行動電話於一百年七月二十六日下午一
      時十六分許對話：
      龔秀珍：現在來紅綠燈這裡，借一千啦。
      被  告：好我馬上下去。
      相同行動電話於同日下午一時二十二分許對話：
      龔秀珍：在了。
      被  告：嗯。
    4.附表編號五之相同行動電話於一百年八月二日上午七時三
      十五分許對話：
      龔秀珍：有錢可以借嗎。
      被  告：要借多少。
      龔秀珍：我借一千，我現在過去拿。
      被  告：你在哪？
      龔秀珍：我在家啦，現在下去阿。
      被  告：紅綠燈那裡。
      龔秀珍：好。
      相同行動電話於同日上午七時四十六分許對話：
      龔秀珍：到了。
      被  告：喔好啦。
    5.附表編號六之相同行動電話於一百年八月十一日下午三時
      二十九分許對話：
      龔秀珍：我在這裡了勒。
      被  告：我去等了半天，你在那裡了，你現在才到喔？
      龔秀珍：我到多久了，一樣在這棵樹拉。
      被  告：裝肖ㄟ我去那邊繞很大圈回來了。
      龔秀珍：那裡很多人在那邊睡，不知道做什麼。
      被  告：我實在讓你害死，熱的要死在那邊繞。
      龔秀珍：現在快下雨了。
      被  告：好啦馬上過去拉。
    6.附表編號七之相同行動電話於一百年八月十五日上午八時
      四十一分許對話：
      龔秀珍：我在紅綠燈那裡等你。
      被  告：阿．．幾個？
      龔秀珍：一個啦，一歲啦，我現在到了喔。
      被  告：等一下喔。
      龔秀珍：好。
    7.附表編號八之相同行動電話於一百年八月十九日下午六時
      四分許對話：
      龔秀珍：紅綠燈那裡相等。
      被  告：什麼阿？
      龔秀珍：紅綠燈拉。
      被  告：我聽不懂。
      龔秀珍：來紅綠燈那裡相等。
      被  告：喔好，阿怎樣？
      龔秀珍：要那個阿，一樣阿。
      被  告：幾斤拉？
      龔秀珍：一斤．．二斤拉，二袋喔，不能放一起喔。
      被  告：阿？
      龔秀珍：不能一起拉。
      被  告：不能一起喔。
      相同行動電話於同日下午六時十一分許對話：
      被  告：趕快阿。
      龔秀珍：好啦。
      被  告：我在這裡了。
    8.附表編號九之相同行動電話於一百年八月二十二日下午四
      時二十分許對話：
      龔秀珍：紅綠燈那裡相等。
      被  告：等是怎樣？
      龔秀珍：阿拿一個，拿錢還你，再拿一個
      被  告：好啦。
      相同行動電話於同日下午四時二十六分許對話：
      被  告：好啦去了拉。
      龔秀珍：我在這裡了勒。
      被  告：好啦。
    9.附表編號十之相同行動電話於一百年八月二十三日下午五
      時三十四分許對話：
      龔秀珍：紅綠燈相等。
      被  告：吼現在幾點？
      龔秀珍：快要六點了。
      被  告：我會死我．．怎樣？
      龔秀珍：一樣阿，現在喔。
      被  告：一個喔，怕不夠勒。
      龔秀珍：吼不夠。
      被  告：怕不太夠．．好啦。
      龔秀珍：不然拿五百啦。
      被  告：沒有拉，一拉。
      龔秀珍：好啦。
      相同行動電話於同日下午五時四十分許對話：
      被  告：我到了。
      龔秀珍：快到了。
  (二)、依上開通訊監察譯文所記載之對話內容，被告與龔秀珍通
      話時使用暗語就毒品標的物及價格達成合意，隨後前往約
      定地點會面，被告會面時當場交付毒品與龔秀珍並向其收
      取金錢等情，至為明確。按買賣之基本要件有三，厥為當
      事人、標的及價金，被告與龔秀珍通話時既就此等基本要
      件達成意思表示合致，毒品買賣交易已告成立，被告嗣後
      交付毒品並收取對價，係以出賣人地位履行對於交易對象
      之承諾，行為模式核與販賣毒品相當。
  (三)、雖被告於審理時辯稱，係龔秀珍與其合資購買甲基安非他
      命，每次都由龔秀珍先支付金錢，其再與上手聯絡購買毒
      品，最後再至約定地點將毒品交付龔秀珍云云。惟查，被
      告於警詢時係稱：「龔秀珍是我阿嬸，他曾跟我說我阿叔
      因淋巴癌症疼痛要跟我拿一些安非他命回去給我阿叔吃，
      但我沒有給他。」等語（警卷第八頁調查筆錄），偵查中
      則云：「（問：你有賣安非他命給龔秀珍？）沒有。她跟
      我要安非他命給我叔叔吃，我叔叔癌症要止痛，但我沒有
      賣她。．．她是打電話跟我借錢，她沒錢就跟我借錢。」
      等語（偵查卷第八十頁訊問筆錄）；偵查中本院羈押訊問
      時另曰：「（問：你有無販賣毒品安非他命給龔秀珍？）
      沒有．．她曾經跟拿過安非他命，我沒有給她，她很氣我
      ，我叔叔罹患癌症。（問：你是否有販賣九次安非他命給
      龔秀珍？）沒有。（問：有無免費提供安非他命給龔秀珍
      ？是給我叔叔的，由她轉交的，我給過我叔叔一次。」等
      語（聲羈卷第二十二頁訊問筆錄）；本案起訴送審訊問時
      則謂：「我不是賣安非他命給嬸嬸龔秀珍，是她向我借錢
      ，我叔叔他有淋巴癌，因為沒有賺錢，我叔公他們都老了
      ，每次都跟我借錢一千、二千等說要買止痛藥給我叔叔吃
      。」等語（本院卷第二十二頁訊問筆錄）。被告一再否認
      曾交付甲基安非他命與龔秀珍，堅稱電話中龔秀珍所述「
      借若干金錢」真係告貸金錢之意，更遑論向其收取價金。
      然爾，被告於嗣後準備程序及審理時一改前詞，準備程序
      稱：「龔秀珍是我的嬸嬸，她每次都是來找我，不然就是
      打電話給我，我們一起去拿安非他命，拿回來二個人一起
      吃，都是她打電話找我的。她打電話給我說借一千、二千
      是要叫我出錢。龔秀珍九次的部分，都是二個人合資購買
      ，我怎麼可能賺我嬸嬸的錢。」等語（本院卷第五十四頁
      準備程序筆錄），堅稱二人合資購買；審理時則以：「龔
      秀珍的部份，有幾次他知道我有在施用，她自己也有施用
      ，好幾次跟我說和她一起買，我不要，後來他一直亂我，
      我怕太太知道，才和她一起去買，電話他有叫我幫她調，
      我找不到藥頭去調，通聯裡面都有，我只是幫他調。」等
      語（本院卷第一百二十四頁至第一百二十五頁審判筆錄）
      ，改稱係為龔秀珍調貨。被告警詢及偵查中一再否認有何
      交付毒品及收取金錢情節，審理時坦承交付毒品及收取金
      錢，惟先稱合資購買，後改為受託調貨，反反覆覆，一改
      再改，足見心虛，所辯憑信性甚低。
  (四)、雖被告辯稱，證人龔秀珍於審理時供稱，係交付金錢委請
      被告代為購買，足本被告僅係居間幫忙云云。經查，證人
      龔秀珍於警詢及偵查中明白指證被告交付毒品及收受價金
      之販賣毒品情節，審理時改稱係與被告合夥向藥頭拿取毒
      品，或委託被告向藥頭拿取毒品（本院卷第一百五十一頁
      審判筆錄）。惟依被告與龔秀珍諸多通話內容，無一與合
      夥及委託有關，亦無涉及第三人之藥頭，反而直指二人直
      接買賣關係，所謂合夥或委託云云，全無隻字片語可循。
      且查，證人龔秀珍自承不知被告向何人拿取毒品，亦不明
      瞭被告有無實際出資（本院卷第一百五十一頁審判筆錄）
      ，既不知購毒之對象，所有毒品交易標的物及價金等細節
      ，當然僅能與被告本人磋商，僅被告與證人為買賣交易主
      體，至為明確，足見證人翻覆其詞，意在迴護被告。
  (五)、被告及證人龔秀珍另稱，每次均由證人先交付金錢委託被
      告，被告收受後再至藥頭處拿取毒品，時隔一、二小時左
      右，最後回到約定地點交付毒品云云。然查，倘依被告及
      證人所言，被告收取金錢後另向他人拿取毒品，時隔一、
      二小時後再行交付毒品與證人，真係事實，雙方每次交易
      必有相當時間間隔，慣以行動電話聯繫之雙方，應就能否
      拿到毒品或重行會面等節有所確認，始合情理。但細繹被
      告與證人龔秀珍之通訊監察譯文，非但全無一語可供稽考
      ，且一通電話之情形，即如附表編號二、六、七，雙方於
      電話中就毒品及金額達成合致，其後再無任何通話確認相
      當時間間隔後被告是否拿到毒品或雙方如何再行會面；二
      通電話之情形，例如附表編號三、四、五、八、九、十，
      第一通必為被告與證人就毒品及金額達成合致，雙方於數
      分鐘內再以第二通電話確認是否出發或到場，其後再無任
      何通話確認相當時間間隔後被告是否拿到毒品或雙方如何
      再行會面。被告交付毒品與收取價金之間缺乏明顯時間間
      隔，則最有可能之交易模式，厥為一手交錢一手交貨之銀
      貨兩訖，被告所稱會面收錢後另向藥頭拿取毒品，應與事
      實有間。
  (六)、被告另辯稱，龔秀珍僅支付部分金額，無賺取差價云云。
      經查，證人龔秀珍歷經警詢、偵查及審理均稱，每次購毒
      僅支付被告部分價金，被告於金額不足之情形下，仍然交
      付毒品等語。按販賣毒品之售賣者與購毒者就買賣毒品之
      重要內容有所表示時，即可認為已經著手實行販賣毒品之
      行為；亦即販賣毒品之犯行，以售賣者與購買者雙方就買
      賣毒品之重要內容有所意思表示而達成契約之合致時，即
      已著手於販賣毒品構成要件之行為，而售賣者已否實際交
      付毒品，乃該項販賣毒品行為是否既遂之問題（最高法院
      九十八年度台上字第二二四八號判決要旨參照）。準此，
      倘就毒品買賣之標的及價金達成合意，已屬販賣毒品之著
      手，如進一步交付毒品，則達到既遂地步，事後支付價金
      多寡，乃犯罪最終利得或犯罪預期利得能否具體實現之問
      題，與當初販賣營利意圖之形成要無關連。被告於行動電
      話通話中既就毒品交易之標的及價金達成意思合致，交易
      是否於己有利可圖之判斷，當此時為準，事後實際支付金
      錢數額若干並非磋商合致之初所得逆料。被告是否具有營
      利意圖，自不能以事後交付金額作為依憑，則被告以買家
      事後實際支付金額推論被告從無賺取差價之意，恐屬誤會
      。
三、附表編號十一部分
  (一)、被告於附表編號十一所示時地，先以000000000
      0號行動電話與賴豐原0000000000號行動電話
      通話聯絡，旋先交付甲基安非他命與賴豐原，並向其收受
      五百元，嗣於下午某時再收其餘五百元，雙方事後尚且就
      有無收到餘款再行確認之事實，為被告所坦承，並據證人
      賴豐原於偵查中供承販賣情節不諱（偵查卷第一百零八頁
      至第一百十三頁調查筆錄，偵查卷第一百二十一頁至第一
      百二十三頁訊問筆錄），且有行動電話裝機資料（偵查卷
      第一百十五頁），載有下列內容、足以證明案發時賴豐原
      確有尋訪被告企求毒品、被告確有交付毒品意思、事後確
      認剩款交付之通訊監察譯文、通訊監察錄音勘驗筆錄可佐
      （偵查卷第一百十七頁，本院卷第五十七頁準備程序筆錄
      ）：
    1.被告0000000000號行動電話與賴豐原0000
      000000號行動電話於一百年七月二日中午十二時三
      十三分許之對話：
      賴豐原：我等一下找你聊天好嗎？
      被  告：你誰？
      賴豐原：原仔阿。
      被  告：阿原喔？
      賴豐原：是是。
      被  告：你現在要過來喔？
      賴學誠：你現在可以喔？
      賴學誠：好阿。
    2.被告0000000000號行動電話於同日晚上十時十
      四分許發與賴豐原0000000000號行動電話之簡
      訊內容：你不是說要先回一半？怎麼沒有？也沒打電話給
      我呢？
    3.被告0000000000號行動電話與賴豐原0000
      000000號行動電話於同晚十時二十九分許之對話：
      賴豐原：我原仔啦。
      被  告：你好。
      賴豐原：我下午去找你喝茶就拿給你了。
      被  告：有喔。
      賴豐原：你跟朋友在坐，我拿給你跟你說我明天要去剪頭
              髮有沒有？
      被  告：這樣喔，那我誤會了。
      賴豐原：你想一下我下午拿過去給你了。
      被  告：那我誤會了抱歉。
      賴豐原：沒有啦不要這樣說。
  (二)、按上開通訊監察譯文所顯示之行為模式，被告與賴豐原電
      話通話後，雙方朝向一致目標前進，被告旋交付甲基安非
      他命與賴豐原，並自賴學誠處收受五百元金額，嗣後再收
      取另外五百元金額，被告顯有交付特定標的物及收取對價
      之行為，具有販賣毒品之表徵，至為明確。
  (三)、雖被告於審理時辯稱，賴豐原係拿五百元託其調貨，但無
      人販賣五百元，故自己出資五百元，與賴豐原合資購買一
      千元云云。惟查，被告於起訴移審羈押訊問時經本院當庭
      逐字朗讀譯文並強調賴豐原自稱「阿原」及自陳曾至被告
      處「剪頭髮」後，供稱：「賴豐原部分，我根本不認識他
      。」等語（本院卷第二十二頁訊問筆錄），亦否認曾經持
      用0000000000號行動電話門號（本院卷第二十
      三頁訊問筆錄）；嗣於準備程序時改稱：「賴豐原部分，
      ，他是我鄰居，做手工的，他叫阿原，第一次和我一起吃
      ，是他要去我太太那裡剪頭髮，我太太有客人，我叫他到
      裡面泡茶，他跟我討，我沒有跟他拿錢。隔天他拿五百元
      ，說要拿，但我身上沒有東西，所以我們一起各出五百元
      ，買回來一起吃。」等語（本院卷第五十四頁準備程序筆
      錄），改稱認識賴豐原，知悉其係鄰居、綽號「阿原」、
      曾至被告處「剪頭髮」，從全盤否認知悉此人至知悉身分
      、綽號、剪髮等細節，變異之大，令人難以置信，被告顯
      乏誠實性格，則其辯解可採與否，殊值懷疑。
  (四)、雖被告辯稱，係與賴豐原各出五百元合資購買云云。經查
      ，證人賴豐原於偵查中證稱：「我有請陳聖棧幫我買一次
      ，一千元的安非他命，．．一百年七月二日下午我去陳聖
      棧水上鄉住處，當天上午我拿五百元給陳聖棧，上午他沒
      有拿安非他命給我，下午我去陳聖棧住處，他拿可以施用
      二次的量的安非他命給我，價格一千元，剩下五百元是陳
      聖棧打簡訊給我，我在一百年七月二日晚上拿五百元到他
      住處給他。（問：一百年七月二日晚上十點十四分陳聖棧
      說先回一半是何意？）就是他催我還五百元的意思。」等
      語（偵查卷第一百二十二頁訊問筆錄），已明確指出，係
      先付五百元，嗣後再付剩餘五百元，購毒價金合計一千元
      ，核與通訊監察譯文呈現之先後對話及催款簡訊內容相符
      ，且無一與合資購毒相關。證人賴豐原嗣於審理時改稱「
      那算是我跟他一起出錢買回來施用」、「就是我們一起出
      錢」等語（本院卷第一百六十五頁、第一百六十六頁審判
      筆錄），云二人係合資購毒。然又稱：「當時我先出五百
      元給他．．（問：另外五百元你什麼時候給陳聖棧？）下
      午吧．．（問：陳聖棧有無催你趕快還他五百元？）好像
      有。．．（問：你的意思是有先拿錢給他，後來他再拿東
      西給你，你再補五百塊給他？）應該是這樣。」等語（本
      院卷第一百七十三頁至第一百七十四頁審判筆錄），卻稱
      自己先付五百元後，待拿到毒品之後，再付剩餘五百元。
      按合資購買之情形，雙方係因資金不足而共同集資，募得
      所需資金並為集資目的行為，要無事後再由任何一方補足
      資金之理。倘被告所稱各出五百元合資購買為真，賴豐原
      既先付五百元，已完成自己之出資義務，被告何有嗣後催
      繳五百元，賴豐原何有再付五百元之道理，此與合資購買
      顯有未合。
四、按人類之行為模式，鮮少不計成本及利益，有利可圖則趨之
    若騖，無利可圖猶執為之，必定有跡可循。而販賣第一級毒
    品海洛因、第二級毒品甲基安非他命依毒品危害防制條例第
    四條第一項、第二項規定，其法定本刑分別為「死刑或無期
    徒刑」、「無期徒刑或七年以上有期徒刑」，犯行既為政府
    嚴予取締，毒品物稀價昂，乃必然之道理。苟被告買賣間無
    利可圖，則被告縱屬至愚，亦無甘冒遭移送法辦之危險，平
    白從事販賣之理。況且，被告與其販賣毒品對象之賴學誠、
    賴豐原，被告陳稱分係獄友、鄰居（警卷第八頁調查筆錄，
    本院卷第五十四頁準備程序筆錄），尚無特殊情誼可言，至
    販賣毒品對象之龔秀珍，雖有親戚關係，惟非親暱（被告之
    父與龔秀珍之夫為堂兄弟），縱因親戚關係而交付毒品，偶
    一冒險為之，非無可能，但其販賣次數高達九次，至為頻繁
    ，尚無為此遠親作出巨大犧牲之道理，被告從毒品交易牟取
    利益之營利意圖，至為明確。從而，被告所辯，均與事實論
    理不符，無非圖卸之詞，不足採信。事證明確，被告犯行堪
    以認定。
柒、按海洛因、甲基安非他命分係毒品危害防制條例第二條第二
    項第一款、第二款規定之第一級、第二級毒品，核被告販賣
    海洛因與賴學誠之行為，係犯毒品危害防制條例第四條第一
    項之販賣第一級毒品罪；被告販賣甲基安非他命與龔秀珍、
    賴豐原之行為，均係犯同條例第四條第二項之販賣第二級毒
    品罪。另按甲基安非他命雖係毒品危害防制條例所定之第二
    級毒品，亦屬於藥事法所稱之禁藥（即藥事法第二十二條第
    一項第一款所稱之「經中央衛生主管機關明令公告禁止製造
    、調劑、輸入、輸出、販賣或陳列之毒害藥品」），而明知
    為禁藥而轉讓者，藥事法第八十三條第一項亦定有處罰明文
    。故行為人轉讓屬第二級毒品及禁藥之甲基安非他命與他人
    ，除成立毒品危害防制條例第八條第二項之轉讓第二級毒品
    罪外，亦構成藥事法第八十三條第一項之轉讓禁藥罪，此為
    一犯罪行為同時該當複數處罰規定之法規競合情形。而毒品
    危害防制條例第八條第二項轉讓第二級毒品罪之法定刑為「
    六月以上五年以下有期徒刑，得併科新臺幣七十萬元以下罰
    金」，九十三年四月二十一日修正後藥事法第八十三條第一
    項轉讓禁藥罪之法定刑為「七年以下有期徒刑，得併科新臺
    幣五百萬元以下罰金」，行為人轉讓甲基安非他命之倘無毒
    品危害防制條例第八條第六項（轉讓達一定數量）及第九條
    （成年人對未成年人轉讓）所定加重其刑至二分之一之情形
    ，則修正後藥事法第八十三條第一項之罪之法定刑顯較毒品
    危害防制條例第八條第二項之罪之法定刑為重，依法規競合
    「重法優於輕法」之法理，應優先適用藥事法第八十三條第
    一項之規定處斷（最高法院九十六年度台上字第三五八二號
    判決、九十六年度台非字第二九六號判決意旨參照）。本件
    查無證據得以證明被告轉讓與賴豐原之甲基安非他命數量，
    被告轉讓對象賴豐原又非未成年人，是核被告轉讓甲基安非
    他命與賴豐原之行為，係犯藥事法第八十三條第一項之轉讓
    禁藥罪。
捌、被告販賣第一級、第二級毒品部分，其持有第一級、第二級
    毒品之低度行為，應為販賣第一級、第二級毒品之高度行為
    所吸收，不另論罪。被告轉讓禁藥部分，其持有第二級毒品
    之低度行為，應為轉讓禁藥之高度行為所吸收，不另論罪。
    被告販賣第一級毒品與賴學誠一次、販賣第二級毒品與龔秀
    珍九次、販賣第二級毒品與賴豐原一次、轉讓禁藥與賴豐原
    一次之犯行，時間地點迥然可分，顯係基於個別犯意為之，
    應分論併罰且論以十二罪。另查，被告前於九十六年間因妨
    害自由案件，經本院九十六年度訴字第一○二七號判決判處
    有期徒刑六月、二月，並定其應執行刑為有期徒刑七月，陳
    聖棧不服判決提起上訴，九十八年九月三日為最高法院駁回
    上訴確定，九十九年五月十二日執行完畢，有臺灣嘉義地方
    法院檢察署刑案資料查註紀錄表、臺灣高等法院被告前案紀
    錄在卷可憑，（偵查卷第八頁至第十五頁，本院卷第七頁至
    第十九頁），其受有期徒刑之執行完畢，五年以內故意再犯
    本件有期徒刑以上之罪，均為累犯，除法定本刑死刑、無期
    徒刑不得加重外，各應依據刑法第四十七條第一項加重其刑
    。本院另外審酌，被告每次販賣毒品之所得甚為有限，販賣
    人數僅為三人，與上游大盤毒梟畢竟有別，犯罪情狀非無值
    得憫恕、在客觀上足以引起一般同情之情形，宣告法定最低
    刑度，猶嫌過重，所犯均依刑法第五十九條之規定減輕其刑
    。前開加重減輕事由，依刑法第七十一條第一項先加後減之
    。被告偵審中均未自白販賣毒品犯罪，販賣毒品部分無從依
    據毒品危害防制條例第十七條第二項減輕其刑。再偵查機關
    於偵查中未曾就轉讓禁藥部分有所調查，被告於本院審理時
    固坦承轉讓禁藥，惟藥事法第八十三條第一項係毒品危害防
    制條例第八條第二項之特別法，本應優先適用藥事法規定，
    而藥事法未若毒品危害防制條例設有偵查及審理時自白之減
    刑規定，依法律整體適用原則，尚不得就刑罰及減輕規定予
    以割裂適用，本件轉讓部分自無毒品危害防制條例第十七條
    第二項減輕規定之適用餘地（臺灣高等法院暨所屬法院九十
    八年度法律座談會刑事類提案第十六號研討結果）。至被告
    於警詢時雖曾供出毒品來源係綽號「金毛」、「阿其」之不
    詳男子（警卷第七頁調查筆錄），偵查中則供出毒品來源係
    「林金峰」之不詳男子，惟本院函詢本案偵查機關嘉義縣警
    察局及臺灣嘉義地方法院檢察署，均覆以被告所供毒品來源
    資訊不足，無從追查，有卷附之該局一百年十一月十六日嘉
    縣警刑偵一字第一○○○○三七四五九號函、該署同年十一
    月十四日嘉檢兆來一○○偵六一六六字第三○四六三號函可
    依（本院卷第一百十二頁、第一百十一頁），既然無從依其
    所供查獲其他共犯或正犯，自無同條例第十七條第一項減免
    事由之適用餘地。
玖、爰依被告之供述（本院卷第二百三十三頁審判筆錄）、臺灣
    嘉義地方法院檢察署刑案資料查註紀錄表及臺灣高等法院被
    告前案紀錄之記載（偵查卷第三頁至第六頁，本院卷第四頁
    至第七頁），審酌被告不思進取，冀圖販賣毒品獲取金錢利
    得之犯罪動機及目的；犯罪時未受明顯刺激；販賣海洛因一
    次、販賣甲基安非他命十次、轉讓甲基安非他命一次，販賣
    毒品之情形，係使用行動電話聯繫販入及賣出毒品事宜，當
    場交付毒品並收取價金，轉讓毒品之情形，係與他人聊天之
    際，應他人之請求無償提供之犯罪手段；已婚，育有二名子
    女，子女分別為三十、二十七歲，妻子從事剪髮，自己從事
    雜工之生活狀況；前有槍砲、麻藥、毒品、妨害自由等前科
    之品行；國中畢業之智識程度；販賣毒品十一次合計所得一
    萬零二百元，均已完成交易，所造成危害程度；偵審均否認
    犯罪，一再變更辯詞，難見悔意之犯後態度等犯罪一切情狀
    ，分別量處如主文所示之刑，定其應執行之刑。
拾、毒品危害防制條例第十九條第一項規定：「犯第四條至第九
    條、第十二條、第十三條或第十四條第一項、第二項之罪者
    ，其供犯罪所用或因犯罪所得之物，均沒收，如全部或一部
    不能沒收時，追徵其價額或以其財產抵償之。」而刑法沒收
    之物，雖指原物，但金錢為代替物，重在兌換價值，而不在
    原物，自難拘泥於沒收原物之理論，認沒收販賣毒品所得之
    金錢，以當場搜獲扣押者為限，是苟能證明其為販賣毒品所
    得之金錢，均應予以沒收（最高法院七十一年台覆字第二號
    判例參照）。販賣毒品所得之財物諭知沒收時，應沒收其販
    賣所得之價款。凡販賣毒品所得之對價，不問其中何部分屬
    於成本，何部分屬於犯罪所得之財物，應均予沒收，始與法
    條之規定符合，因犯罪所得之財物，不能與正常營利事業計
    算營利所得之情形，相提並論（最高法院六十五年度第五次
    刑庭庭推總會議決議）。被告販賣第一級毒品一次、販賣第
    二級毒品十次，共計十一次之所得為一萬零二百元，雖未扣
    案，全部款項仍應依據毒品危害防制條例第十九條第一項宣
    告沒收，如全部或一部不能沒收時，以其財產抵償之。扣案
    之諾基亞牌行動電話一具、0000000000號行動電
    話ＳＩＭ卡一張，係被告犯如附表編號一至十所示販賣第一
    級、第二級毒品罪所用之物，且為被告所有，業據其供陳在
    卷（本院卷第六十一頁準備程序筆錄、第二百十九頁審判筆
    錄）；扣案之皮爾卡登牌行動電話一具、未扣案之0000
    000000號行動電話ＳＩＭ卡一張，係被告犯如附表一
    編號十一所示販賣第二級毒品罪所用之物，且為被告所有，
    亦據被告供陳在卷（本院卷第二百二十頁審判筆錄），均應
    依據同條例第十九條第一項宣告沒收，未扣案之00000
    00000號行動電話ＳＩＭ卡一張，如全部或一部不能沒
    收時，追徵其價額（金錢外物品毋庸諭知抵償，最高法院九
    十九年度第五次刑事庭會議決議）。扣案第一級毒品海洛因
    一包，被告堅稱純供自己施用，且查無證據得認與本案販賣
    或轉讓犯行有何關連；其餘扣案行動電話及ＳＩＭ卡，查無
    證據得認與本案有何關連，均不另宣告沒收。
據上論斷，應依刑事訴訟法第二百九十九條第一項前段，毒品危
害防制條例第四條第一項、第二項、第十九條第一項，藥事法第
八十三條第一項，刑法第十一條、第四十七條第一項、第五十九
條、第五十一條第五款，判決如主文。
本案經檢察官徐鈺婷到庭執行職務。
中    華    民    國   100    年    12    月    9     日
                  刑事第六庭審判長  法  官  張道周
                                    法  官  張志偉
                                    法  官  周欣怡
以上正本證明與原本無異。
如不服本判決應於收受判決後10日內向本院提出上訴書狀，並應
敘述具體理由；其未敘述上訴理由者，應於上訴期間屆滿後20日
內向本院補提理由書（均須按他造當事人之人數附繕本）「切勿
逕送上級法院」。
中    華    民    國   100    年    12    月    9     日
                                    書記官  張菀純
附錄本判決論罪之法條全文
毒品危害防制條例第四條第一項、第二項
製造、運輸、販賣第一級毒品者，處死刑或無期徒刑；處無期徒
刑者，得併科新臺幣二千萬元以下罰金。
製造、運輸、販賣第二級毒品者，處無期徒刑或七年以上有期徒
刑，得併科新臺幣一千萬元以下罰金。
藥事法第八十三條第一項
明知為偽藥或禁藥，而販賣、供應、調劑、運送、寄藏、牙保、
轉讓或意圖販賣而陳列者，處七年以下有期徒刑，得併科新臺幣
五百萬元以下罰金。
附表
┌─┬───┬─────┬──────┬───┬───┬─────────┬─────────┐
│編│對象  │時間      │地點        │約定交│實際交│主文              │主文              │
│號│      │年月日    │            │易價格│付金額│主刑部分          │從刑部分          │
│  │      │時分      │            │新臺幣│新臺幣│                  │                  │
├─┼───┼─────┼──────┼───┼───┼─────────┼─────────┤
│1 │賴學誠│100.08.19 │嘉義縣水上鄉│3000元│3000元│陳聖棧犯販賣第一級│未扣案之販賣第一級│
│  │      │11:01-05  │中庄村中庄  │      │      │毒品罪，累犯，處有│毒品所得新臺幣參仟│
│  │      │          │123號陳聖棧 │      │      │期徒刑拾陸年。    │元沒收之，如全部或│
│  │      │          │妻子理髮店外│      │      │                  │一部不能沒收時，以│
│  │      │          │（起訴書記載│      │      │                  │其財產抵償之；扣案│
│  │      │          │予以更正）  │      │      │                  │之諾基亞牌行動電話│
│  │      │          │            │      │      │                  │壹具、○九八七○七│
│  │      │          │            │      │      │                  │七二○一號行動電話│
│  │      │          │            │      │      │                  │ＳＩＭ卡壹張均沒收│
│  │      │          │            │      │      │                  │。                │
├─┼───┼─────┼──────┼───┼───┼─────────┼─────────┤
│2 │龔秀珍│100.07.19 │嘉義縣水上鄉│1000元│700元 │陳聖棧犯販賣第二級│未扣案之販賣第二級│
│  │      │11:00     │中庄村增光寶│      │      │毒品罪，累犯，處有│毒品所得新臺幣柒佰│
│  │      │          │塔對面紅綠燈│      │      │期徒刑肆年陸月。  │元沒收之，如全部或│
│  │      │          │處          │      │      │                  │一部不能沒收時，以│
│  │      │          │            │      │      │                  │其財產抵償之；扣案│
│  │      │          │            │      │      │                  │之諾基亞牌行動電話│
│  │      │          │            │      │      │                  │壹具、○九八七○七│
│  │      │          │            │      │      │                  │七二○一號行動電話│
│  │      │          │            │      │      │                  │ＳＩＭ卡壹張均沒收│
│  │      │          │            │      │      │                  │。                │
├─┼───┼─────┼──────┼───┼───┼─────────┼─────────┤
│3 │龔秀珍│100.07.21 │嘉義縣水上鄉│2000元│600元 │陳聖棧犯販賣第二級│未扣案之販賣第二級│
│  │      │15:25-32  │中庄村中庄  │      │      │毒品罪，累犯，處有│毒品所得新臺幣陸佰│
│  │      │          │123號陳聖棧 │      │      │期徒刑肆年陸月。  │元沒收之，如全部或│
│  │      │          │妻子理髮店門│      │      │                  │一部不能沒收時，以│
│  │      │          │口（起訴書記│      │      │                  │其財產抵償之；扣案│
│  │      │          │載予以更正）│      │      │                  │之諾基亞牌行動電話│
│  │      │          │            │      │      │                  │壹具、○九八七○七│
│  │      │          │            │      │      │                  │七二○一號行動電話│
│  │      │          │            │      │      │                  │ＳＩＭ卡壹張均沒收│
│  │      │          │            │      │      │                  │。                │
├─┼───┼─────┼──────┼───┼───┼─────────┼─────────┤
│4 │龔秀珍│100.07.26 │嘉義縣水上鄉│1000元│700元 │陳聖棧犯販賣第二級│未扣案之販賣第二級│
│  │      │13:16-22  │中庄村增光寶│      │      │毒品罪，累犯，處有│毒品所得新臺幣柒佰│
│  │      │          │塔對面紅綠燈│      │      │期徒刑肆年陸月。  │元沒收之，如全部或│
│  │      │          │處          │      │      │                  │一部不能沒收時，以│
│  │      │          │            │      │      │                  │其財產抵償之；扣案│
│  │      │          │            │      │      │                  │之諾基亞牌行動電話│
│  │      │          │            │      │      │                  │壹具、○九八七○七│
│  │      │          │            │      │      │                  │七二○一號行動電話│
│  │      │          │            │      │      │                  │ＳＩＭ卡壹張均沒收│
│  │      │          │            │      │      │                  │。                │
├─┼───┼─────┼──────┼───┼───┼─────────┼─────────┤
│5 │龔秀珍│100.08.02 │嘉義縣水上鄉│1000元│700元 │陳聖棧犯販賣第二級│未扣案之販賣第二級│
│  │      │07:35-46  │中庄村增光寶│      │      │毒品罪，累犯，處有│毒品所得新臺幣柒佰│
│  │      │          │塔對面紅綠燈│      │      │期徒刑肆年陸月。  │元沒收之，如全部或│
│  │      │          │處          │      │      │                  │一部不能沒收時，以│
│  │      │          │            │      │      │                  │其財產抵償之；扣案│
│  │      │          │            │      │      │                  │之諾基亞牌行動電話│
│  │      │          │            │      │      │                  │壹具、○九八七○七│
│  │      │          │            │      │      │                  │七二○一號行動電話│
│  │      │          │            │      │      │                  │ＳＩＭ卡壹張均沒收│
│  │      │          │            │      │      │                  │。                │
├─┼───┼─────┼──────┼───┼───┼─────────┼─────────┤
│6 │龔秀珍│100.08.11 │嘉義縣水上鄉│1000元│700元 │陳聖棧犯販賣第二級│未扣案之販賣第二級│
│  │      │15:29     │中庄村增光寶│      │      │毒品罪，累犯，處有│毒品所得新臺幣柒佰│
│  │      │          │塔對面紅綠燈│      │      │期徒刑肆年陸月。  │元沒收之，如全部或│
│  │      │          │處          │      │      │                  │一部不能沒收時，以│
│  │      │          │            │      │      │                  │其財產抵償之；扣案│
│  │      │          │            │      │      │                  │之諾基亞牌行動電話│
│  │      │          │            │      │      │                  │壹具、○九八七○七│
│  │      │          │            │      │      │                  │七二○一號行動電話│
│  │      │          │            │      │      │                  │ＳＩＭ卡壹張均沒收│
│  │      │          │            │      │      │                  │。                │
├─┼───┼─────┼──────┼───┼───┼─────────┼─────────┤
│7 │龔秀珍│100.08.15 │嘉義縣水上鄉│1000元│700元 │陳聖棧犯販賣第二級│未扣案之販賣第二級│
│  │      │08:41     │中庄村增光寶│      │      │毒品罪，累犯，處有│毒品所得新臺幣柒佰│
│  │      │          │塔對面紅綠燈│      │      │期徒刑肆年陸月。  │元沒收之，如全部或│
│  │      │          │處          │      │      │                  │一部不能沒收時，以│
│  │      │          │            │      │      │                  │其財產抵償之；扣案│
│  │      │          │            │      │      │                  │之諾基亞牌行動電話│
│  │      │          │            │      │      │                  │壹具、○九八七○七│
│  │      │          │            │      │      │                  │七二○一號行動電話│
│  │      │          │            │      │      │                  │ＳＩＭ卡壹張均沒收│
│  │      │          │            │      │      │                  │。                │
├─┼───┼─────┼──────┼───┼───┼─────────┼─────────┤
│8 │龔秀珍│100.08.19 │嘉義縣水上鄉│1000元│700元 │陳聖棧犯販賣第二級│未扣案之販賣第二級│
│  │      │18:04-11  │中庄村增光寶│      │      │毒品罪，累犯，處有│毒品所得新臺幣柒佰│
│  │      │          │塔對面紅綠燈│      │      │期徒刑肆年陸月。  │元沒收之，如全部或│
│  │      │          │處          │      │      │                  │一部不能沒收時，以│
│  │      │          │            │      │      │                  │其財產抵償之；扣案│
│  │      │          │            │      │      │                  │之諾基亞牌行動電話│
│  │      │          │            │      │      │                  │壹具、○九八七○七│
│  │      │          │            │      │      │                  │七二○一號行動電話│
│  │      │          │            │      │      │                  │ＳＩＭ卡壹張均沒收│
│  │      │          │            │      │      │                  │。                │
├─┼───┼─────┼──────┼───┼───┼─────────┼─────────┤
│9 │龔秀珍│100.08.22 │嘉義縣水上鄉│1000元│700元 │陳聖棧犯販賣第二級│未扣案之販賣第二級│
│  │      │16:20-26  │中庄村增光寶│      │      │毒品罪，累犯，處有│毒品所得新臺幣柒佰│
│  │      │          │塔對面紅綠燈│      │      │期徒刑肆年陸月。  │元沒收之，如全部或│
│  │      │          │處          │      │      │                  │一部不能沒收時，以│
│  │      │          │            │      │      │                  │其財產抵償之；扣案│
│  │      │          │            │      │      │                  │之諾基亞牌行動電話│
│  │      │          │            │      │      │                  │壹具、○九八七○七│
│  │      │          │            │      │      │                  │七二○一號行動電話│
│  │      │          │            │      │      │                  │ＳＩＭ卡壹張均沒收│
│  │      │          │            │      │      │                  │。                │
├─┼───┼─────┼──────┼───┼───┼─────────┼─────────┤
│10│龔秀珍│100.08.23 │嘉義縣水上鄉│1000元│700元 │陳聖棧犯販賣第二級│未扣案之販賣第二級│
│  │      │05:34-40  │中庄村增光寶│      │      │毒品罪，累犯，處有│毒品所得新臺幣柒佰│
│  │      │          │塔對面紅綠燈│      │      │期徒刑肆年陸月。  │元沒收之，如全部或│
│  │      │          │處          │      │      │                  │一部不能沒收時，以│
│  │      │          │            │      │      │                  │其財產抵償之；扣案│
│  │      │          │            │      │      │                  │之諾基亞牌行動電話│
│  │      │          │            │      │      │                  │壹具、○九八七○七│
│  │      │          │            │      │      │                  │七二○一號行動電話│
│  │      │          │            │      │      │                  │ＳＩＭ卡壹張均沒收│
│  │      │          │            │      │      │                  │。                │
├─┼───┼─────┼──────┼───┼───┼─────────┼─────────┤
│11│賴豐原│100.07.02 │嘉義縣水上鄉│1000元│1000元│陳聖棧犯販賣第二級│未扣案之販賣第二級│
│  │      │12:33     │中庄村中庄  │      │      │毒品罪，累犯，處有│毒品所得新臺幣壹仟│
│  │      │          │123號陳聖棧 │      │      │期徒刑肆年陸月。  │元沒收之，如全部或│
│  │      │          │妻子理髮店內│      │      │                  │一部不能沒收時，以│
│  │      │          │（起訴書記載│      │      │                  │其財產抵償之；扣案│
│  │      │          │予以更正）  │      │      │                  │之皮爾卡登牌行動電│
│  │      │          │            │      │      │                  │話壹具沒收；未扣案│
│  │      │          │            │      │      │                  │之00000000│
│  │      │          │            │      │      │                  │一四號行動電話ＳＩ│
│  │      │          │            │      │      │                  │Ｍ卡壹張沒收，如全│
│  │      │          │            │      │      │                  │部或一部不能沒收時│
│  │      │          │            │      │      │                  │，追徵其價額。    │
├─┴───┴─────┴──────┼───┼───┼─────────┴─────────┤
│合計                                │      │10200 │                                      │
│                                    │      │元    │                                      │
│                                    │      │      │                                      │
├─┬───┬─────┬──────┼───┼───┼─────────┬─────────┤
│12│賴豐原│100.07.01 │嘉義縣水上鄉│無    │無    │陳聖棧犯轉讓禁藥罪│無                │
│  │      │14:48     │中庄村中庄  │      │      │，累犯，處有期徒刑│                  │
│  │      │          │123號陳聖棧 │      │      │玖月。            │                  │
│  │      │          │妻子理髮店內│      │      │                  │                  │
│  │      │          │（起訴書記載│      │      │                  │                  │
│  │      │          │予以更正）  │      │      │                  │                  │
└─┴───┴─────┴──────┴───┴───┴─────────┴─────────┘